臺灣基隆地方法院刑事判決　　　　　　　 99年度易字第103號
公　訴　人　臺灣基隆地方法院檢察署檢察官
被　　　告　高漢霖原名高文清.
被　　　告　林照雄
上列被告因竊盜案件，經檢察官提起公訴（99年度偵字第585 號
），本院判決如下：
    主  文
高漢霖、林照雄共同攜帶兇器竊盜，均累犯，各處有期徒刑捌月
。
    事  實
一、高漢霖前因竊盜案件，經臺灣士林地方法院以94年度簡字第
    291 號判處有期徒刑6 月，復經同院以94年度簡上字第 133
    號駁回上訴確定；又因竊盜案件，經同院以95年度簡字第27
    4 號判處有期徒刑6 月確定；前述二案嗣經同院以95年度聲
    字第1159號裁定定應執行有期徒刑11月，再經同院以96年度
    聲減字第6 號裁定減刑後，定應執行有期徒刑5 月15日確定
    ，於民國96年7 月16日執行完畢。林照雄前因竊盜案件，經
    臺灣士林地方法院以94年度易字第909 號判處有期徒刑7 月
    確定，復經同院以96年度聲減字第2009號裁定減為有期徒刑
    3 月15日，於97年9 月8 日執行完畢。
二、高漢霖及林照雄不知警惕，復共同意圖為自己不法所有，基
    於竊盜之犯意聯絡，於99年1 月26日上午10時30分許，侵入
    新北市金山區（斯時為臺北縣金山鄉○○○村○○○路18之
    15號國防部防空砲兵指揮部第621 營第2 連所管理之冠鷹營
    區（該處並非要塞堡壘地帶法所定之要塞堡壘地帶，故不涉
    及因故意或過失侵入要塞處所罪嫌），攜帶客觀上足資為兇
    器使用之固定夾、拉拔器、電線剪及扳手等物，趁四下無人
    之際，共同竊取營區內之電纜線得手，於同日中午，適有士
    官長朱崇信至營區內巡邏發覺上情，隨即報警處理並呼叫部
    屬支援，而當場逮捕高漢霖及林照雄，並扣得已剪斷置於地
    上之電纜線11條（已發還予朱崇信具領保管）及如附表所示
    之物品。
三、案經新北市政府警察局金山分局報請臺灣基隆地方法院檢察
    署檢察官偵查起訴。
    理  由
一、證據能力之說明：
  (一)被告高漢霖及林照雄之警詢陳述，應均具有證據能力：
    1.按刑事訴訟法第100 條之1 第1 項固規定訊問被告，原則
      上應全程連續錄音；必要時，並應全程連續錄影；同條第
      2 項亦規定「筆錄內所載之被告陳述與錄音或錄影之內容
      不符者，除有前項但書情形外，其不符之部分，不得作為
      證據」。同法第100 條之2 並就司法警察詢問犯罪嫌疑人
      時亦準用上開之規定。其立法目的，在於建立詢問筆錄之
      公信力，並擔保詢問程序之合法正當；亦即在於擔保犯罪
      嫌疑人對詢問之陳述係出於自由意思及筆錄所載內容與其
      陳述相符。故司法警察（官）詢問犯罪嫌疑人如違背上開
      規定，其所取得之供述筆錄，究竟有無證據能力，即應審
      酌司法警察（官）違背該法定程序之主觀意圖、客觀情節
      、侵害犯罪嫌疑人權益之輕重、對犯罪嫌疑人在訴訟上防
      禦不利益之程度等具體情節認定之。如犯罪嫌疑人之陳述
      係屬自白，同法第156 條第1 項已特別規定「被告之自白
      ，非出於強暴、脅迫、利誘、詐欺、違法羈押或其他不正
      之方法，且與事實相符者，得為證據。」則被告在警詢之
      自白如係出於自由意思而非不正之方法，且其自白之陳述
      與事實相符者，縱令司法警察（官）於詢問時錄音、錄影
      之內容因故障而無法接受勘驗，致詢問程序不無微疵，仍
      難謂其於警詢自白之筆錄無證據能力。
    2.被告高漢霖及林照雄固於本院準備程序均對自己之警詢筆
      錄提出抗辯，被告高漢霖辯稱：伊在被逮捕之現場被甩來
      甩去，伊的腳被打到受傷，警察於作筆錄過程中踢伊，故
      警詢筆錄所載內容不實云云，被告林照雄辯稱：警詢時均
      未按照伊的意思紀錄，伊拒絕簽名，警察就敲伊的頭云云
      。然而，細觀被告二人之警詢筆錄，雖有部分係不利於被
      告二人之供述，然在被告高漢霖之警詢筆錄中，警員詢問
      扣案如附表所示之工具是否為其所有及作何用途時，係記
      載被告高漢霖回答「我不知道。我不知道什麼用途。」於
      筆錄之末尚記載「我今（26）日前往該處並不是要竊取營
      區的營產，我是要進去挖掘刺五加。」被告林照雄之警詢
      筆錄中，警員詢問竊取電纜線及扣案如附表所示之工具作
      何用途時，係記載被告林照雄回答「我沒有犯罪所得及為
      犯罪工具。」警員詢問現場查獲之工具為何人所有及作何
      用途時，復記載被告林照雄回答「我不知道何人所有。也
      不知道該工具作何用途。」倘警員確實有因追求績效而以
      不正方法進行詢問或刻意扭曲被告所述內容而為不實記載
      之情形，又何須將上揭辯解及否認之供述紀錄在內？況且
      ，被告二人在扣押物品目錄表上均係表示拒絕簽名（偵查
      卷第11至14頁，表格中均記載「拒簽」），並無渠等辯稱
      警察強行要求簽名而被迫簽名之情形（本院卷第176 頁）
      ，更徵被告二人於警詢時仍有表達自主意思及自我決定之
      相當能力。再者，被告二人於查獲當日移送至臺灣基隆地
      方法院檢察署由檢察官訊問時，均無隻字片語提及渠等在
      警詢時曾遭受任何不當對待，檢察官調查被告高漢霖之腿
      部紅腫如何而來時，被告林照雄係供稱「我們分頭跑，是
      追捕的時候打到的，不是在警察局打的」，核與被告高漢
      霖所述「我在那邊搖電線，他們整群人衝過來，我就跑，
      他們要抓我就打我的腳」等情相符（偵查卷第55至61頁）
      ，亦與證人朱崇信於本院審理中證稱：在逮捕過程中，因
      高漢霖有攻擊伊，為了制服被告，伊當時有用警棒打被告
      的小腿，在制服完畢之後，並無任何毆打被告之動作等語
      （本院卷第57頁）相符，被告高漢霖於偵訊中更明確表示
      不需提出傷害告訴、不需追究任何人之責任（偵查卷第60
      頁）；參酌證人朱崇信於本院審理中尚證稱：被告二人製
      作筆錄時，是背對著伊，距離伊約四、五公尺，伊與派出
      所所長並不熟識，亦不需要替警員擔負責任，伊可以確定
      警員在製作筆錄時並無任何脅迫或毆打等動作（本院卷第
      57頁），足徵被告二人於警詢時並未遭受任何不正之對待
      ，被告二人嗣後辯稱警詢時被打且記載不實云云，均難認
      可採。
    3.本院就卷附警詢光碟當庭播放結果，畫面雖顯示無法讀取
      （本院卷第72頁），而證人即警員林永裕於偵查中曾出具
      職務報告，表示偵辦過程中有全程錄音錄影存證，並燒錄
      成光碟片，燒錄過程中燒錄器有些故障及當機，可能導致
      光碟片無法顯現畫面，經再搜尋該檔案時已刪除等情（偵
      查卷第94頁），於本院審理中亦為相同證述（本院卷第71
      頁），堪認本案已無從調取被告二人之警詢錄音錄影過程
      。惟證人林永裕既明確證稱警詢時有使用攝影機全程錄音
      錄影，被告林照雄於書狀中亦明確表示警員有錄音錄影（
      本院卷第244 頁），足認證人林永裕此部分所述非虛。而
      警員於製作警詢筆錄時既有踐行全程錄音錄影之程序，其
      攝錄之內容雖因故障而無法接受勘驗，然可查知錄音錄影
      紀錄之欠缺等瑕疵並非警員惡意為之，本院審酌被告二人
      於警詢中尚能使警員將渠等之辯解記明筆錄，並審酌人權
      保障及公共利益之均衡維護，應認被告二人之警詢筆錄均
      具有證據能力。
  (二)被告二人對自己於檢察官偵訊時之供述，並未爭執證據能力
    ，且亦無事證顯示係違法取得而致供述之任意性有所疑義，
    自均得作為本案證據。
  (三)證人即士官長朱崇信於檢察官偵訊中之陳述，對被告二人而
    言，係被告以外之人於審判外之陳述，被告二人於本院準備
    程序及審判程序均未爭執其證據能力。查前開陳述業經踐行
    具結程序，並無任何顯不可信之情況存在，核與刑事訴訟法
    第159 條之1 第2 項之法定要件相符，自得作為本案證據。
  (四)卷附照片，係以機械方式所留存之影像，並非供述證據，無
    傳聞法則之適用，且與本案具有重要關聯性，自得作為本案
    證據。
二、訊據被告高漢霖及林照雄於本院準備程序固均不否認有於99
    年1 月26日上午10時30分許侵入冠鷹營區，且在營區內有碰
    觸電纜線等情（本院卷第36頁），惟均矢口否認有何共同攜
    帶兇器竊盜之犯行；被告高漢霖辯稱：扣案工具不是伊帶去
    的，當天係至該處拔藥草刺五加，伊只有進入建築物之樓梯
    口而已，不是進入屋內，伊有摸電線，因為它有吊類似工具
    的東西在上面，伊因好奇而過去搖搖看而已，被逮捕後，伊
    在現場被甩來甩去，伊的腳被打到受傷，警詢時警察一邊作
    筆錄一邊踢伊，故警詢筆錄所載內容不實云云；被告林照雄
    則辯稱：扣案工具不是伊帶去的，伊只有進入建築物樓梯口
    而已，伊在樓梯口有摸電線，伊不知道為何要去摸，可能只
    是好奇而已，警詢時均未按照伊的意思紀錄，伊當時拒絕簽
    名，警察就敲伊的頭云云。經查：
  (一)被告二人於99年1 月26日上午10時30分許侵入新北市金山區
    （斯時為臺北縣金山鄉○○○村○○○路18之15號冠鷹營區
    ，嗣後在該處遭軍人及警員逮捕，軍、警並在該處扣得已剪
    斷置於地上之電纜線11條及如附表所示之物等情，此為被告
    二人所不爭執（本院卷第36頁），且有查獲被告二人時所拍
    攝之照片及贓物認領保管單在卷可參，此部分之事實均堪信
    為真。又冠鷹營區並非要塞堡壘地帶法所稱之要塞堡壘地帶
    ，有國防部參謀本部作戰及計畫參謀次長室99年11月4 日國
    作聯戰字第0990003406號函在卷可參（本院卷第143 頁），
    是被告二人侵入冠鷹營區之行為，即與要塞堡壘地帶法第10
    條第1 、2 項因故意或過失侵入要塞處所之罪嫌無涉，先予
    敘明。
  (二)由證人朱崇信及陳鋒民之證言，與卷附照片比對結果：
    1.證人朱崇信於檢察官偵訊中具結證稱：現場是防空砲兵指
      揮部第621 營第2 連管理之營區，伊定期會去巡邏，99年
      1 月26日12時許，伊到營區巡邏，發現大門打開，且裡面
      有聲音，有一人表示綁緊一點，另一人表示趕快拉，伊發
      覺遭竊，便退出找同仁並報警，後來衝進去看到被告二人
      正在把牆壁的電纜線拉出來，現場扣到的物品都不是營區
      內原有之物，而扣案電纜線當時是已剪斷放在地上等語（
      偵查卷第91至92頁）。其於本院審理中具結證稱：伊在中
      午不定時巡察時發現被告二人。冠鷹營區沒有種植刺五加
      之類的藥草。伊在第一現場聽到不明聲響，有人用臺語說
      「快拉」，伊看到高漢霖用編號4 之固定夾伸入電纜箱作
      往下拉的動作，伊確定有人侵入營區，就離開去打電話報
      警，約十分鐘後伊與中角派出所所長、警員及部隊內十位
      弟兄一起到第一現場。林照雄在電纜箱那裡使用工具，伊
      向被告二人表明身分，叫他們不要動，他們聽到後，隨即
      分開逃跑，高漢霖是空手跑的，後來被伊及所長壓在地上
      ，他原本用的固定夾是夾在電纜箱上面，後來也是他指導
      警員如何拆下，林照雄手持編號18之扳手逃離，且他被制
      服後還向警察請求原諒。伊在上午8 時許巡邏時並未在第
      二現場看到任何工具，但抓到被告二人後，卻在第二現場
      看到扣案工具，故有將被告二人帶至第二現場拍照。偵查
      卷所附照片均係第二現場之照片，第一現場與第二現場是
      不同棟，但可以相通，另在山腰處發現被告二人使用之小
      貨車等語（本院卷第52至57頁、第225至229頁）。其關於
      最初在第一現場聽聞竊賊說話之內容，於偵訊及審理中所
      述雖有些微差異，然衡諸常情，人之記憶經常因時間推移
      而發生變化、淡忘，其於偵訊中作證之時間，因甚為接近
      案發時點，記憶較為鮮明，參酌其於審理中亦表示因時間
      過久，應以偵訊中所述為正確等情（本院卷第229 頁），
      是關於其最初聽聞竊賊對話之內容，應以其先前之證言較
      為可採。
    2.證人即金山分局中角派出所所長陳峰民於本院審理中具結
      證稱：當天吃過午餐後接獲朱崇信士官長之報案，伊就與
      同事林永裕至營區內處理。伊在營區外圍與朱崇信碰面，
      當時朱崇信有帶阿兵哥十餘位，朱崇信先到達失竊地點並
      喊不要動，高漢霖跑出來，朱崇信就從後面追高漢霖，林
      照雄手持扳手跑給林永裕及其他士兵追，跑到營區的空地
      ，被告二人就被壓制，當時林照雄跪在地上向伊說「我年
      紀這麼大了」，高翰霖也說「林照雄他年紀這麼大了，不
      要辦他」。伊與士官長是在第一現場後方之車庫廣場追到
      高漢霖。當時編號4 固定夾及編號13拉拔器還固定在電線
      箱上咬著電線，伊叫高漢霖把東西拆下來，一開始高翰霖
      說他不會，伊說「這是你們進來裝的，怎麼不會」，林永
      裕上前試著要拆下來，高翰霖在旁以臺語說「你這樣弄會
      跳出來、會傷到人」，並在旁指示要如何拆解，結果林永
      裕動作太快了，真的彈出來。扣案物品共分二個地點擺放
      ，電纜線當時在地上一條一條的，還有被拉拔器拉住沒有
      拉斷之電纜線等語（本院卷第60至63頁、第230至231頁）
      。其所述被告林照雄被捕後之情狀，與證人朱崇信所述「
      林照雄被制服後還向警察請求原諒」一節，互核相符，且
      其所述拆卸固定夾及拉拔器之際尚經被告高翰霖在旁口述
      指導一節，亦與被告高翰霖之警詢筆錄所載內容相符。
    3.本院將卷內全部照片與證人朱崇信及陳峰民之證言比對結
      果，被告二人最初遭證人朱崇信發現之位置（亦即上述「
      第一現場」），係位於走廊上，走廊兩端分別通往不同之
      廣場，前述夾著工具之電纜箱係在該走廊之右側牆壁（本
      院卷第102、103頁照片有顯示走廊全景、第98、99頁照片
      有顯示工具夾在其上之狀態），而偵查卷內所附地上置有
      剪斷之電纜線、一旁有手推車之照片（偵查卷第50頁正反
      面、第51頁反面），係在另一空間所拍攝，該處係在房舍
      之內（亦即上述「第二現場」），且第一現場與第二現場
      雖係位於不同棟，但相距不遠，通行上並無任何阻礙等情
      ，此有卷附照片及證人朱崇信當庭繪製之現場圖在卷可參
      （本院卷第96頁手繪現場圖之Ａ棟走廊即為第一現場，第
      二現場係在Ｂ棟；本院卷第106頁、第107頁上方照片為第
      二現場，第101頁照片有顯示二棟之相對位置）。而被告
      二人口中所稱之「樓梯口」，應係指上開第一現場，此由
      被告高漢霖於審理中自承：當時有工具在電線上，亦即卷
      內照片拍到之狀態，伊在該處碰到電線，士官長就來了等
      情（本院卷第184 頁），顯然可知，更徵證人朱崇信所證
      述係在工具都未移動之狀態下拍照等情（本院卷第226 頁
      ），確屬真實。而前述經被告高漢霖確認無誤之照片中，
      電纜箱上有一條固定未斷之電線，其上方夾有附表編號11
      之拉拔器，下方夾有附表編號4之固定夾，固定夾之右側
      置有附表編號5之電線剪（電纜箱照片見本院卷第98、99
      頁，拉拔器照片見本院卷第252頁上方、固定夾照片見本
      院卷第248頁下方、電線剪照片見本院卷第249頁上方），
      被告林照雄辯稱當時上方沒有夾在電線上之東西（指拉拔
      器）云云，顯係謊言。
  (三)被告二人之供述內容彼此不一，且各人之供述亦前後互異，
    足認渠等之辯解顯均屬不實：
    1.本院於審理中將被告二人隔離訊問時，被告高漢霖供稱：
      當天去軍營是為了拔刺五加，伊與林照雄是事先約好一起
      去拔刺五加。刺五加在營區圍牆外面，它的藤蔓攀附在圍
      牆上，沒有長到水泥建築物內，因已拔了很多刺五加，伊
      的袋子不夠裝、繩子不夠綁，伊進入營區只是要找袋子及
      繩子。伊當時有撿地上的電纜線及搖牆上之電纜線，但撿
      到的電纜線不夠長，伊覺得太短，就又丟回去了，「搖」
      是因為伊想看能否用搖的方式將牆上的電纜線搖下來，如
      果搖得起來，伊要拿來綁。當時現場沒人，伊沒問過他人
      可否帶走現場之電纜線，伊當時只是好奇而已云云（本院
      卷第181至184頁）；而被告林照雄供稱：當天與高漢霖是
      在路上巧遇的，後來就說一起去拔刺五加。刺五加的藤蔓
      不會長到建築物內，伊與高漢霖進入營區是為了找繩子把
      一堆刺五加捆起來，當時拔到的刺五加是全部堆在地上沒
      有用任何東西裝，且刺五加只要用繩子綁就好，不需要袋
      子裝云云（本院卷第184至186頁）。比對被告二人上開供
      述內容可知，關於當天二人係事先約好或路上巧遇而前往
      拔取刺五加一節，彼此所述互不相符，且依被告高漢霖所
      稱「袋子不夠裝、繩子不夠綁」，可見其意係指有部分之
      刺五加已裝入袋內綁好，另有部分刺五加欠缺袋子及繩子
      ，因而進入營區內尋找袋子及繩子，核與被告林照雄所述
      當時刺五加均放在地上沒有用任何東西裝及刺五加不需要
      袋子裝等情顯屬不合，足使本院對於被告二人辯解之內容
      產生高度懷疑。
    2.再將被告二人前後歷次供述之內容比對結果：
      (1)被告高漢霖於檢察官偵訊中供稱：伊去該處拔刺五加，
        刺五加的藤會跑到室內。伊剛好看到地上有銅線七、八
        條，伊把它撿起來，剛好有警察、阿兵哥衝過來，那個
        地方暗暗的，伊第一時間趕快跑。伊與林照雄是在樓梯
        口被發現，扣案物品不是伊帶的，亦非伊所有，伊有推
        手推車，這是伊的錯，車上的工具可能是阿兵哥撿到放
        進去的，伊有帶一支圓鍬，但扣案物品中沒有圓鍬，他
        們沒有拿圓鍬給伊指認，反而拿一些工具要伊指認。伊
        沒有剪斷電線，伊與林照雄有一起去撿地上的電纜線。
        現場工具均非伊所有，伊只是好奇去搖電纜線，進入營
        區是要拔藥草云云（偵查卷第58至59頁、第92頁）。關
        於「進入營區內」之理由，於偵訊中表示係欲拔刺五加
        ，於審理中卻表示係欲找袋子、繩子呈裝拔好之刺五加
        ，前後已有不符。而關於其在營區內「搖」電纜線之理
        由，於本院準備程序雖辯稱係好奇云云，然於本院審理
        中自承想將電纜線據為己有帶走之心態（本院卷第 183
        頁），其有竊取電纜線之主觀犯意，甚為明顯，其辯稱
        係因好奇云云，顯屬避重就輕之詞，無從採信。
      (2)被告林照雄於檢察官偵訊中供稱：伊去營區拔刺五加，
        扣案工具不知道是誰的，不是伊帶去的。伊沒有撿地上
        的電線，伊只是好奇去摸電纜線而已云云（偵查卷第56
        頁、第60頁、第92頁），於本院準備程序中亦自承有在
        樓梯口（即第一現場）摸電線，惟對於觸摸之動機竟表
        示「我也不知道為什麼要去摸，可能是好奇而已」云云
        （本院卷第32頁），嗣於本院審理中竟改口辯稱自己未
        摸牆上之電線云云（本院卷第187 頁），足見其供述內
        容前後不一，所辯亦難採憑。
      (3)基上可知，被告二人關於進入軍營內之動機為何，於偵
        訊中均供稱「係欲拔刺五加」云云，不曾提出「係欲尋
        找繩子、袋子呈裝已採獲之刺五加」之辯解，卻於本院
        審理中均改稱「營區內無刺五加，進入營區係欲找繩子
        （被告高漢霖尚供稱欲找袋子）」云云，前後顯有矛盾
        。況且，被告高漢霖所述「想撿電纜線用來當繩子綁」
        、「想搖下牆上之電纜線帶走」一節，顯然有「欲將非
        屬自己所有之物品據為己有」之竊盜犯意，又如何能以
        「好奇」之辯解代替？參酌被告林照雄對於自己在軍營
        內是否曾碰觸電纜線一情為前後相異之供述及否認曾撿
        拾地上電纜線之辯解，核與被告高漢霖於偵訊中所述「
        我跟林照雄有一起去撿地上的電纜線」、「（問：林照
        雄有沒有撿電線？）好像有一、二段」不符，足徵被告
        二人之供述內容彼此不一，且各人之供述亦前後互異，
        渠等辯解顯均無可採。
  (四)再參卷內空軍防空砲兵第621 營第2 連電報內容，其上記載
    查獲時間為「99年1 月26日12時20分」（本院卷第97頁），
    與證人朱崇信於本院審理中證述之查獲時間相符，亦與被告
    林照雄於書狀內亦自承係於中午12時25分被查獲（本院卷第
    244 頁）相符。警詢筆錄雖記載本案查獲時間為該日下午 2
    時50分許，然由上開跡證應足認定被告二人遭查獲之時間為
    99年1 月26日12時20分許。被告二人於本院準備程序均不否
    認係於同日上午10時30分許即共同進入冠鷹營區（本院卷第
    36頁），渠等亦不曾提出「進入營區後，曾離開營區，再進
    入營區，始遭查獲」之辯解，顯見被告二人於「99年1 月26
    日上午10時30分許起至同日中午12時20分許被查獲前」之該
    段時間，均係在上開營區內活動。倘如被告二人所辯，渠等
    係基於尋找袋子或繩子之目的進入該處，又何需逗留如此久
    之時間？況被告高漢霖於偵訊中復自承「（問：你們有沒有
    推這個車子過？）有。」、「（問：不是你的，為什麼要推
    ？）是我的錯。」清楚提及自己曾碰觸扣案之手推車，而前
    開手推車係在第二現場遭軍、警發現並拍照，業經證人朱崇
    信於本院審理中證述明確（本院卷第229 頁），並有照片在
    卷可參（偵查卷第50頁下方），倘被告高漢霖不曾進入第二
    現場之房舍內，又豈有碰觸上開手推車之可能？足見其於本
    院準備程序辯稱僅在樓梯口、並未進入屋內一節係屬謊言。
    而證人朱崇信、陳峰民及林永裕與被告二人均不相識，亦無
    仇怨關係，純係因本案而有接觸，均無設詞誣陷被告二人之
    必要，其等之證言均足堪為本案判斷之基礎。證人朱崇信於
    同日上午8 時許巡邏上開營區時並未發現任何異狀，於同日
    中午逮獲被告二人時，卻在被告二人當時所在之第一現場，
    發現牆上電纜箱之電線上尚夾著拉拔器及固定夾、一旁有電
    線剪，且在不遠處之第二現場發現地上置有剪斷之電纜線11
    條，一旁尚有手推車等物，若前開拉拔器、固定夾、電線剪
    、手推車等物均係被告二人以外之竊賊帶至現場欲竊取電纜
    線之用，實無竟將剪斷之電纜線併同工具均留在該處、不予
    攜離之可能！參酌被告二人上開彼此不一且前後互異之辯解
    ，及渠等在該處逗留之時間甚長，足認本案應係被告二人攜
    帶上開工具至現場，且地上已剪斷之電纜線應係被告二人之
    行為所造成，渠等所辯顯均係事後卸責之詞，委無足採。綜
    上所述，本案事證明確，被告二人之犯行均足堪認定。
三、論罪科刑：
  (一)按刑法第321 條第1 項第3 款之攜帶兇器竊盜罪，係以行為
    人攜帶兇器竊盜為其加重條件，此所謂兇器，其種類並無限
    制，凡客觀上足對人之生命、身體、安全構成威脅，具有危
    險性之兇器均屬之，且祇須行竊時攜帶此種具有危險性之兇
    器為已足，並不以攜帶之初有行兇之意圖為必要（最高法院
    79年臺上字第5253號判例意旨參照）。本案於逮獲被告二人
    時，在被告二人所身處之第一現場查獲拉拔器、固定夾、電
    線剪及扳手，前開物品均係金屬質地且質地堅硬（參本院卷
    第248、249、252、255頁），客觀上足以傷害人之生命、身
    體、健康，足堪為兇器使用，是以，核被告二人所為，均係
    犯刑法第321 條第1 項第3 款之攜帶兇器竊盜罪。被告二人
    所竊取之電纜線既已剪斷置於現場地上，雖尚未搬離現場，
    仍屬已移入於自己實力支配之下，應認渠等竊盜行為業已完
    成，而達既遂程度（最高法院49年台上字第939 號判例意旨
    可資參照）。
  (二)被告二人互有犯意聯絡及行為分擔，均為共同正犯。
  (三)被告二人分別有如事實欄一所載之有期徒刑執行完畢情形，
    此有臺灣高等法院被告前案紀錄表在卷可參，渠等均於受有
    期徒刑執行完畢後5 年以內，故意再犯本件有期徒刑以上之
    罪，均為累犯，均應依刑法第47條第1 項規定加重其刑。
  (四)爰審酌被告二人均有施用毒品、多次竊盜之前科紀錄，素行
    均不良，有渠等之前案紀錄表可佐，渠等不思憑己力以正當
    途徑獲取生活所需，而以竊盜方式希冀不勞而獲，侵害國家
    之財產法益，法紀觀念顯有偏差，犯後復以各項不實辯詞否
    認犯行，亦無悔意，暨渠等之智識程度、造成之損害狀況等
    一切情狀，分別量處如主文所示之刑，以資懲儆。
  (五)扣案如附表所示之物品，被告二人均否認係自己所有，卷內
    並無充分證據足資認定係屬被告二人所有，又非違禁物，爰
    均不予宣告沒收，併此敘明。
據上論斷，應依刑事訴訟法第299 條第1 項前段，刑法第28條、
第321 條第1 項第3 款、第47條第1 項，判決如主文。
本案經檢察官陳佳宏到庭執行職務。
中    華    民    國   100    年    1     月    28    日
                  刑事第三庭  法  官  張婷妮
以上正本證明與原本無異。
如不服本判決應於收受送達後10日內向本院提出上訴書狀，並應
敘述具體理由；其未敘述上訴理由者，應於上訴期間屆滿後20日
內向本院補提理由書(均須按他造當事人之人數附繕本)「切勿逕
送上級法院」。
中    華    民    國   100    年    1     月    28    日
                              書記官  連懿婷
附錄本案論罪科刑法條
中華民國刑法第321條第1項第3款
犯竊盜罪而有左列情形之一者，處6月以上、5年以下有期徒刑：
三、攜帶兇器而犯之者。
附表：
┌──┬───────────┬───┐
│編號│   扣 押 物 品 名 稱  │ 數量 │
├──┼───────────┼───┤
│ １ │      大型美工刀      │ 2 支 │
├──┼───────────┼───┤
│ ２ │         鉗子         │ 1 支 │
├──┼───────────┼───┤
│ ３ │         銼刀         │ 1 把 │
├──┼───────────┼───┤
│ ４ │        固定夾        │ 2 支 │
├──┼───────────┼───┤
│ ５ │        電線剪        │ 1 把 │
├──┼───────────┼───┤
│ ６ │         手套         │ 6 雙 │
├──┼───────────┼───┤
│ ７ │      黑色垃圾袋      │ 2 包 │
├──┼───────────┼───┤
│ ８ │         銅線         │ 3 條 │
├──┼───────────┼───┤
│ ９ │         膠帶         │ 1 捲 │
├──┼───────────┼───┤
│ １０ │      黑色帆布袋      │ 1 個 │
├──┼───────────┼───┤
│  │        拉拔器        │ 1 支 │
├──┼───────────┼───┤
│  │         絞鍊         │ 1 個 │
├──┼───────────┼───┤
│  │       拉拔器桿       │ 1 支 │
├──┼───────────┼───┤
│  │         鋁板         │ 1 支 │
├──┼───────────┼───┤
│  │      藍色帆布袋      │ 1 個 │
├──┼───────────┼───┤
│  │         頭燈         │ 1 個 │
├──┼───────────┼───┤
│  │        童軍繩        │ 1 條 │
├──┼───────────┼───┤
│  │         扳手         │ 2 支 │
├──┼───────────┼───┤
│  │      單輪手推車      │ 1 臺 │
├──┼───────────┼───┤
│  │         鐵梯         │ 1 具 │
└──┴───────────┴───┘